# 关于客商关系是否具有业务性质的疑问

提问人：wangyuhui888 时间：2023-03-05 19:31:28
背景情况：：A公司收购子公司，主要收购其客商关系，该资产包中标的资产主要有分销经营网络，货币资产以及其他有形资产；
会会 计处 理理：：按照收购业务进行合并，判断如下：
1 ）不选择集中度测试；按照业务构成要素进行判断
2 ）业务构成判断：分销经营网络，带来销售业绩，即产出，产出既有投入，因此初步判断为业务收购；
疑疑 问 ：：集中度测试是可以通过的，因此两种办法其实有测试差异，但我认为应当从业务实质判断更为合理，请教各位，在实务中，是否有过类似疑问，以及判断如何？
感谢！
[size=15.8735px]

回答人：chenyiwei
不论被收购方是否构成业务，都应充分识别和确认被收购方所持有的可辨认无形资产。因此，在明确“主要收购其客商关系，该资产包中标的资产主要有分销经营网络，货币资产以及其他有形资产”的前提下，都应单独确认无形资产。
实务中确实常见集中度测试与业务要素分析结果不一致的情况。此时基于简化处理考虑，一般建议优先采用集中度测试所得出的不构成业务的处理结论。